最　高　行　政　法　院　裁　定
　　　　　　　　　　　　　　　　　　 96年度裁字第03718號
上　訴　人　咸豐建設股份有限公司
代　表　人　甲○○
訴訟代理人　黃忠律師
被 上訴 人　財政部臺灣省北區國稅局
代　表　人　陳文宗
　　　　　　　　　　　　　送達代收人　乙○○
上列當事人間因營利事業所得稅事件，上訴人對於中華民國95年
10月31日臺北高等行政法院95年度訴字第491號判決，提起上訴
，本院裁定如下：
　　主  文
上訴駁回。
上訴審訴訟費用由上訴人負擔。
　　理  由
一、按對於高等行政法院判決之上訴，非以其違背法令為理由，
    不得為之，行政訴訟法第242條定有明文。依同法第243條第
    1項規定，判決不適用法規或適用不當者，為違背法令；而
    判決有同條第2項所列各款情形之一者，為當然違背法令。
    是當事人對於高等行政法院判決上訴，如依行政訴訟法第24
    3條第1項規定，以高等行政法院判決有不適用法規或適用不
    當為理由時，其上訴狀或理由書應有具體之指摘，並揭示該
    法規之條項或其內容；若係成文法以外之法則，應揭示該法
    則之旨趣；倘為司法院解釋或本院之判例，則應揭示該判解
    之字號或其內容。如以行政訴訟法第243條第2項所列各款情
    形為理由時，其上訴狀或理由書，應揭示合於該條項各款之
    事實。上訴狀或理由書如未依此項方法表明，或其所表明者
    與上開法條規定不合時，即難認為已對高等行政法院判決之
    違背法令有具體之指摘，其上訴自難認為合法。本件上訴人
    對於高等行政法院判決上訴，係以：本件上訴人公司已依法
    清算完結，並經板橋地方法院備查在案，法人格既已消滅，
    所滯欠之營利事業所得稅當應予以註銷，原判決有不適用法
    令之違法；清算是否合法應以法院判斷為依據，原處分機關
    對於上訴人清算事務依法並無審究之權限，被上訴人對於上
    訴人於原審所提之有利函釋不予援用，顯非適法，上訴人清
    算程序既已終結，上訴人請求註銷欠稅自無不合等語，為其
    理由。惟核其所陳上述理由，無非係就原審取捨證據、認定
    事實之職權行使，指摘其為不當。且原審判決亦已敘明：按
    公司法第25條規定：「解散之公司，於清算範圍內，視為尚
    未解散。」是以，法人人格之消滅，均以完成合法清算為前
    提，如尚未完成合法清算，縱經法院准予清算完結之備查，
    仍不生清算完結之效果，其法人人格仍未消滅，司法院秘書
    長84年3月22日秘臺廳民三字第04686號、84年6月22日秘臺
    廳民三字第10876號函釋可資參照。本件上訴人早在86年8月
    30日即經前臺灣省政府建設廳核准解散登記，卻時隔近7年
    之後，始選任甲○○君擔任清算人進行清算程序，則上訴人
    於86年9月22日向被上訴人所屬臺北縣分局申報公司解散決
    算及清算，顯係在未清算完結前所為，核與所得稅法第75條
    第1項及第2項有關「應於截至解散、廢止、合併或轉讓之日
    止，辦理當期決算，於四十五日內，依規定格式，向該管稽
    徵機關申報其營利事業所得額及應納稅額，並於提出申報前
    自行繳納之」及「應於清算結束之日起三十日內，依規定格
    式書表向該管稽徵機關申報，並於申報前依照當年度所適用
    之營利事業所得稅稅率自行計算繳納」之規定不合，自難謂
    為合法之決算及清算。再上訴人於86年9月22日辦理清算申
    報時，其資產負債表載有：「現金新台幣（下同）106,910
    元、應收帳款10,444,566元、其他資產3,990元、累積盈虧
    13,610,913元、資產總額（淨值）11,389,087元」；而該公
    司於清算程序中向法院聲報破產宣告時之資產負債表（92年
    12月11日製）則顯示：「現金106,910元、留抵稅額798,618
    元、應退稅額35,003元、資產940,531元、累積盈虧24,059
    ,469元」，足見上訴人有隱匿資產10,448,556元（計算式：
    11,389,087－940,531＝10,448,556）未據實呈報之情形，
    依前揭之規定，上訴人之清算人自尚未盡其清償債務之職務
    。嗣經被上訴人所屬臺北縣分局，函請上訴人提示完整之清
    算前後相關帳證表冊與存貨變現證明文件供核，惟上訴人，
    未提示任何相關說明及佐證，被上訴人乃否准上訴人請求註
    銷欠稅，核無不合等情甚詳。上訴意旨泛言原判決論斷違法
    ，而未具體表明合於不適用法規、適用法規不當、或行政訴
    訟法第243條第2項所列各款之情形，難認對該判決之如何違
    背法令已有具體之指摘。依首揭說明，應認其上訴為不合法
    。
二、據上論結，本件上訴為不合法，依行政訴訟法第249條第1項
    前段、第104條、民事訴訟法第95條、第78條，裁定如主文
    。
中　　華　　民　　國　　96　　年　　12　　月　　13　　日
                    最高行政法院第二庭
                        審判長法官　鄭　淑　貞
                              法官　黃　合　文
                              法官　吳　明　鴻
                              法官　鄭　小　康
                              法官　帥　嘉　寶
以  上  正  本  證  明  與  原  本  無  異
中　　華　　民　　國　　96　　年　　12　　月　　14　　日
　　　　　　　　　　　　　　　書記官　郭　育　玎
